# 请教陈版主，关于某资产价值计量的问题

提问人：宥昕 时间：2020-09-29 13:33:06
购买国土局一工业用地，地价 10 万/亩，地上附着房屋N栋，政府应清表后交付土地，应我方要求，地上房屋保留用于项目建设临时办公，鉴于房屋质量杠杠的，欲继续使用，如此，该房屋入账方案， 1 、认为附着房屋包含在土地价款中，以公允价值入账，但该房屋本应被拆除而未拆除的，有点矛盾； 2 、按评估价值做营业外收入，但要付出所得税等代价。

回答人：chenyiwei
可以对该拟保留的房屋按重置成本法评估后确认为固定资产，地价款减去该房屋的评估入账价值后的剩余金额作为土地使用权成本，不应单独就此确认营业外收入。